【裁判字號】    97,消債更,654
【裁判日期】    980430
【裁判案由】    更生事件
【裁判全文】
臺灣臺南地方法院民事裁定           97年度消債更字第654號
聲請人    甲○○
上列當事人聲請消費者債務清理事件，本院裁定如下：
        主   文
聲請人甲○○自中華民國九十八年四月三十日下午四時起開始更
生程序。
    理  由
一、按債務人不能清償債務或有不能清償之虞，且無擔保或無優
    先權之債務總額未逾新臺幣1,200 萬元者，於法院裁定開始
    清算程序或宣告破產前，得向法院聲請更生。法院開始更生
    程序之裁定，應載明其年、月、日、時，並即時發生效力，
    消費者債務清理條例第3 條、第42條第1 項、第45條第1 項
    定有明文。
二、本件聲請人主張：其有不能清償債務情事，於民國（下同）
    95年4月間提出債權人清冊，以書面向最大債權金融機構安
    泰商業銀行股份有限公司（下稱安泰銀行）請求共同協商債
    務清償方案，並於95年5月10日成立協商，每月應繳金額新
    臺幣（下同）28,588元，後因債權銀行之一中國信託商業銀
    行漏報59,173 元現金卡債權，遂於96年8月16日依前開機制
    重行簽立協議書，約定將月付金額調整至29, 187元。因聲
    請人月收入僅26,000元，還要養家活口，致使繼續履行協商
    內容有重大困難，而此事由非債務人主觀惡意不履行協議，
    實係客觀上確有不可歸責於債務人之事由。又其無擔保或無
    優先權之債務總額未逾1,200萬元，復未經法院裁定開始清
    算程序或宣告破產，爰向本院聲請更生等語。
三、查聲請人即債務人甲○○非從事營業活動之人，所積欠無擔
    保或無優先權之債務未逾1,200萬元，有綜合所得稅相關資
    料及債權人清冊等件在卷可稽。聲請人固曾依中華民國銀行
    公會會員辦理消費金融案件無擔保債務協商機制與金融機構
    成立之協商，達成每月應還款29,187元之還款條件，有財團
    法人金融聯合徵信中心當事人綜合信用報告及協議書可證，
    惟查聲請人九十六年度有薪資、利息及財產交易所得共4931
    21元，有稅務電子閘門財產所得調明細表可稽，平均每月數
    入為41,093元，扣除其基本生活費9,829元外，及尚需扶養
    二名未成年子女乙○○及丙○○，每人每月扶養費各4,500
    元，僅餘22,264元（41,093-18,829＝22,264），顯不足以
    清償協商金額29,187元則本件聲請人主張其有不可歸責於己
    之事由致履行顯有困難，堪認真實。
四、本件聲請人又查無經法院裁定開始清算或宣告破產之情事，
    有本院民事紀錄查詢表可參；亦無消費者債務清理條例第6
    條第3項、第8條或第46條各款所定駁回更生聲請之事由存在
    ，則聲請人聲請更生，應屬有據，爰裁定如主文。
中    華    民    國    98    年    4     月    30    日
              民事第一庭    法      官  孫玉文
上為正本係照原本作成。
本裁定不得抗告。
中    華    民    國    98    年    4     月    30    日
                            書  記  官  蘇玟心


司法院資訊處製作；財團法人民間司法改革基金會備份。
